臺灣高等法院高雄分院刑事判決　　　　 96年度上訴字第849號
　　上　訴　人
　　即　被　告　乙○○
　　　　　　　　　　　　（現於臺灣高雄看守所羈押中）
　　選任辯護人　何曜男　律師
上列上訴人因違反毒品危害防制條例案件，不服臺灣高雄地方法
院95年度訴字第4345號中華民國96年2 月9 日第一審判決（起訴
案號：臺灣高雄地方法院檢察署95年度偵字第23202 號、第3084
1 號），提起上訴，本院判決如下：
    主  文
原判決關於乙○○部分撤銷。
乙○○共同運輸第二級毒品，處有期徒刑捌年；扣案之甲基安非
他命貳包（合計淨重佰伍拾玖點貳貳公克，包裝總重貳柒點
貳公克），均沒收銷燬之；扣案之繃帶壹包、泳褲壹條、門號00
00000000號行動電話壹支（不含SIM 卡），均沒收。
    事  實
一、乙○○、甲○○與陳逸群（由檢察官另案偵辦）、彭建龍（
    年約30歲）及綽號「EDDIE 」之成年男子凌家強，均明知甲
    基安非他命係毒品危害防制條例第2 條第2 項第2 款所列之
    第二級毒品，且屬行政院依懲治走私條例公告之管制進出口
    物品（管制物品項目及其數額甲項第4 款），不得販賣、運
    輸或私運進出口。彭建龍為凌家強之老闆，為本件之貨主，
    上開5 人竟共同基於運輸及走私甲基安非他命之犯意聯絡，
    由乙○○先行於民國95年8 月24日前往大陸珠海與凌家強接
    洽，陳逸群則居中與乙○○、甲○○聯繫本件運輸毒品事宜
    ，凌家強並指示乙○○叫陳逸群買膠帶等物，甲○○再於95
    年8 月29日至珠海並投宿中港酒店，乙○○、凌家強隨即將
    甲基安非他命2 包（合計淨重359.22公克，包裝總重27.32
    公克）置於盒內，攜至中港酒店甲○○住宿之房內置放，旋
    於95年8 月30日先行返回臺灣後，再以電話指示甲○○於95
    年9 月1 日中午帶同盒內之甲基安非他命2 包前往凌家強住
    處，再由彭建龍指示凌家強以夾鏈袋包裝之上開甲基安非他
    命2 包，先以凌家強所有之彈性繃帶綁在甲○○左右大腿內
    側，再用膠帶貼緊，並提供凌家強所有之緊身黑色泳褲1 條
    供甲○○穿戴後以掩人耳目，甲○○隨於同日攜帶上開甲基
    安非他命，自大陸搭機飛往澳門再搭乘長榮航空BR826 號班
    機返抵高雄國際小港機場，而運輸走私甲基安非他命入境。
    嗣於同日19時40分許，在高雄小港國際機場入境檢查室內，
    為財政部高雄關稅局人員當場查獲，並分別在甲○○左右大
    腿扣得上開甲基安非他命2 包及共犯凌家強所有供運輸毒品
    工具繃帶1 包、泳褲1 條，以及甲○○所有供聯絡運輸毒品
    事宜之門號0000000000號行動電話1 支（含SIM 卡）。
二、案經法務部調查局南部地區機動工作組移送臺灣高雄地方法
    院檢察署檢察官偵查起訴。
    理  由
甲、程序方面：
一、按被告以外之人於偵查中向檢察官所為之陳述，除顯有不可
    信之情況者外，得為證據，刑事訴訟法第159 條之1 第2 項
    定有明文。經查，本件證人即共同被告甲○○於偵查中向檢
    察官所為之陳述內容，業經具結，並未見有何顯不可採信之
    情況存在，應有證據能力，自得作為本件認定犯罪事實之證
    據。
二、次按被告以外之人於審判外之言詞或書面陳述，除法律有規
    定者外，不得作為證據，刑事訴訟法第159 條第1 項定有明
    文。經查：本件卷附之法務部調查局就扣案之甲基安非他命
    所為之鑑定通知書，雖為被告以外之人於審判外所為之書面
    陳述，屬於傳聞證據，然此乃臺灣高雄地方法院檢察署檢察
    官於偵查中，依刑事訴訟法第208 條第1 項規定，囑託該局
    鑑定，該局依刑事訴訟法第208 條第1 項準用同法第206 條
    第1 項規定所出具之書面鑑定報告，屬刑事訴訟法第159 條
    第1 項「被告以外之人於審判外之言詞或書面陳述，除法律
    有規定者外，不得作為證據」規定所稱「法律有規定者」之
    情形，應有證據能力，自得作為本件認定犯罪事實之證據。
三、又被告以外之人於審判外之陳述，雖不符刑事訴訟法第159
    條之1 至第159 條之4 之規定，而經當事人於審判程序同意
    作為證據，法院審酌該言詞陳述或書面陳述作成時之情況，
    認為適當者，亦得為證據；另當事人、代理人或辯護人於法
    院調查證據時，知有第159 條第1 項不得為證據之情形，而
    未於言詞辯論終結前聲明異議者，視為有前項之同意，刑事
    訴訟法第159 條之5 第1 項、第2 項分別定有明文。經查，
    原審共同被告甲○○於財政部高雄關稅局之訊問筆錄、高雄
    關稅局扣押貨物、運輸工具收據及搜索筆錄、門號00000000
    00號行動電話通聯紀錄、被告乙○○及凌家強、甲○○之個
    人入出境資料查詢表等，雖均為被告以外之人於審判外之書
    面陳述，屬於傳聞證據，惟因被告及辯護人於本院審判程序
    同意採為證據，本院復審酌上開文書之形式及取得之過程並
    無瑕疵、與待證事實具有關連性等情況，認為適當，應認依
    刑事訴訟法第159 條之5 第1 項之規定，得為證據，而有證
    據能力。
四、又查卷附門號0000000000號行動電話監聽內容譯文，經臺灣
    高雄地方法院檢察署依法核發通訊監察書實施監聽，且該監
    察內容為機械式之電磁記錄，監聽內容譯文並提示予被告、
    辯護人及檢察官有辨明之機會，復無任何證據可認取得上開
    監聽內容有違法或不當之處，應認上開行動電話監聽內容均
    具證據能力。
乙、實體方面：
一、訊據上訴人即被告乙○○矢口否認與甲○○共同運輸走私甲
    基安非他命入境之犯行，辯稱：我確有在95年8 月24日至30
    日經由澳門前往大陸地區，但我是至大陸地區處理生意上事
    宜，並未與甲○○共同運輸走私甲基安非他命等語。
二、經查：
（一）本件業經證人即原審共同被告甲○○於偵查中證稱：被查
      獲之甲基安非他命是乙○○於95年8 月底在其高雄市鼓山
      區龍華派出所後方的住處，說我欠他1 萬4 千元叫我去大
      陸珠海幫他帶150 公克的甲基安非他命回來，除可抵我欠
      他之款項外，還要再給我1 萬5 千元或1 萬6 千元之報酬
      ，當時我未立即答應，後來乙○○就到大陸去，一直打我
      電話0000000000號，叫我還錢，我為了還錢，不得已於95
      年8 月29日去澳門轉往珠海與乙○○會合，他安排我住在
      中港酒店，在他回臺前帶一批甲基安非他命到飯店找我，
      叫我帶回臺灣，回臺當天中午，乙○○叫我到EDDIE 住處
      ，由EDDIE 將2 包夾鏈袋的甲基安非他命，用彈性繃帶綁
      在我的大腿上，再用膠帶貼緊，並拿一件緊身黑色泳褲給
      我穿，乙○○並說要付我5 萬元酬勞，都是打我00000000
      00電話聯絡運輸毒品事宜等語（見偵(一)卷第28頁、第29頁
      ）；復於偵查中二度指認證稱：係乙○○叫我帶甲基安非
      他命回臺等語（見偵(一)卷第41頁、第110 頁）；又於原審
      審理中證稱：我被查獲之毒品為乙○○所有，因我欠乙○
      ○1 萬4 千元左右，所以幫他帶毒品抵債，乙○○託我運
      毒之報酬是5 萬4 千元左右，原本說是要帶150 公克的東
      西，給我的報酬是1 萬5 千元或是1 萬6 千元，後來到大
      陸乙○○說要增加到300 公克，才變成報酬為5 萬多元，
      毒品是在飯店交給我的，我8 月29日出境，投宿酒店後，
      乙○○、EDDIE 、還有一個不認識的人來找我，其中1 人
      有帶1 個盒子，離開時將盒子放在房內，我睡一晚到8 月
      30日，乙○○打電話給我，跟我說房間裡有東西放在盒裡
      ，要我把東西帶到EDDIE 住的地方交給EDDIE ，9 月1 日
      我到EDDIE 住處，由EDDIE 打開，才知道是甲基安非他命
      ，隨後由EDDIE 在他住處幫我綁上毒品等語（見原審卷第
      59頁至第62頁）。
（二）證人甲○○於本院96年6 月11日審理時結證稱：「95年8
      月初，EDDIE 要我來高雄和他說一些事情，他要我去大陸
      幫他帶毒品，但我不確定是什麼毒品，我不願意，所以我
      就回臺北去了，95年間EDDIE 人在臺灣，我與他很熟，因
      我有欠被告錢，EDDIE 知道我缺錢，所以問我有沒有意願
      幫他帶毒品，因為我當時很掙扎，所以就沒有回答他，後
      來8 月底的時候，EDDIE 和被告有叫朋友打電話給我，但
      被告沒有直接打電話給我要我運送毒品。」、「（既然沒
      有接到被告的電話，為何於警訊、偵訊中都說是被告要你
      運送毒品的？）我在航警局被抓到時，我就有把貨主和本
      案的資料都有寫出來，但是我去調查局時，調查員用另外
      一種方式問我，我可以確定貨主是彭建龍。」、「（為何
      在偵查中、原審審判中都說是被告叫你運送毒品的？）因
      為我在調查局訊問時，EDDIE 和彭建龍都在大陸，他們說
      這樣不算，要我供出可以找到的人，那我就可以減刑。」
      、「（是否因為這樣的原因，所以作不實的陳述？）也不
      是不實的陳述，但是在調查局時，他們有跟我說在開庭時
      要怎麼講會比較好，因為EDDIE 他們都不在臺灣，所以在
      去南機組的路上，他們說因為我說的人都不在臺灣，沒有
      辦法抓，所以我到南機組時，他們有拿資料給我看，說當
      時有幾個人出去，要我指認。」、「（此次出國之機票是
      何人出的？到大陸的住宿是何人安排？）是被告的朋友路
      易拿機票給我的，我不知道何人出錢；我到那裡時，他們
      已經安排好了，我不知道何人做的安排，我到大陸接觸的
      對象是EDDIE ，但第一天有和被告接觸，我們是閒聊，我
      到時，是被告先來找我，帶我去飯店，然後EDDIE 和另一
      個人也來找我，後來他們3 人一起回去，隔天EDDIE 打電
      話給我說床下有東西，要我帶走。」、「報酬是說我把東
      西帶回臺灣，出機場就會有人來接應我，就會付錢給我，
      要給我5 萬多元。在臺灣EDDIE 有和我談過1 次，到大陸
      後，是被告來跟我談的。」、「（就你所知，整個運毒的
      過程，被告有否請你去做運毒？）沒有，都是EDDIE 跟我
      談的。」、「（為何於偵、審中都說是你欠被告13,000多
      元，因被告向你要錢，所以你才去運毒？）原先我是要跟
      EDDIE 借錢，後來我沒有向他借，就向被告借，很多事情
      我也弄不清楚，也說不清楚，所以我自己認為被告是禍首
      ，當初我在大陸確定拿到東西時，都是EDDIE 拿給我的，
      有時我分不清楚時，就不太會解釋這些事情。」、「（機
      票錢是何人交給你的？）是被告打電話給另外1 人路易叫
      他把錢交給我。」、「（被告有無和你談酬勞之事？）本
      來應該是EDDIE 和我談的，不知道為什麼是被告和我談，
      因為我之前有欠被告錢，所以我有想到要把一部份錢拿去
      還被告。那時EDDIE 跟我講是用公克算的，看我帶多少，
      1 公克50元人民幣，本來沒有確定我要帶多少，是我過去
      大陸之後，我才確定要帶150 公克，本來是EDDIE 跟我談
      ，但是後來他不在，他要被告轉話給我，說到臺灣後，臺
      灣這邊有一個叫小胖的人會拿錢給我。」、「（之前會咬
      被告是因為調查員說要你找一個能夠抓到的人，為何在原
      審審理中，你還是說一樣的話？）因為我會怕，所以我不
      知道怎麼講，而且在調查局時，調查員要我不要變來變去
      ，講的要一樣，但是我關了這麼久，我認為我應該儘量說
      出事實，事實上我是有做這些事情，所以我願意承擔，但
      是他們有沒有做，我不清楚。」、「（既然你說是調查員
      要你繼續這樣講，為何你現在要改變說法？）因為我的良
      心過不去。」、「（為何於航警局時沒有說明？）我在那
      裡只有作1 份筆錄，但後來我去調查局時沒有看到這份筆
      錄，我有在航警局的筆錄上簽名，我也有大致上看了一下
      筆錄，但是沒有寫很多，航警局的筆錄都是我講的。」、
      「（你在說真正貨主時，是連續製作筆錄還是問完話才作
      筆錄？）我被抓到檢查完身體以後，就做了第一份筆錄，
      然後我就被抓到南機組去了，後來就沒有看到航警局的筆
      錄了。」、「EDDIE 應該就是凌家強，持香港護照，但我
      不知道他的香港護照的姓名，他幾乎每年都有回來臺灣。
      」等語（見本院卷第85頁至第92頁），與其之前在調查局
      、偵查及原審所述之情節有部分不符，究竟其先後所述，
      何次較為可採？經本院向內政部警政署航空警察局高雄分
      局函調甲○○被查獲當時在該分局所製作之筆錄，經函覆
      ：「經查本案係財政部高雄關稅局查獲，並移由法務部調
      查局南部地區機動組移送高雄地檢署偵辦，故無法檢送該
      案之相關資料。」有該分局96年6 月14日航警高分三字第
      0960002970號函1 份在本院卷第99頁足憑；本院因而再向
      法務部調查局南部地區機動組函取該份筆錄，經法務部調
      查局南部地區機動工作組於96年6 月23日以調南機緝字第
      0967601955號函檢送甲○○於95年9 月1 日在財政部高雄
      關稅局所製作之訊問筆錄及高雄關稅局扣押貨物、運輸工
      具收據及搜索筆錄。依據共同被告甲○○於該筆錄上供稱
      ：「（這些物品（名稱及數量）是你自己的嗎？在何地向
      何人以何種方式取得？或是何人在何地囑託你攜帶來臺灣
      ？）是替別人帶，在大陸珠海由一位叫澎建龍（疑是彭建
      龍之誤）年約30歲之男子託付，到臺灣後手機開機自然有
      人會和我聯絡。」、「（這些物品（名稱及數量）是你自
      己包裝？藏放位置係你自行藏放或他人備妥？那人姓名？
      ）疑似甲基安非他命毛重383 公克由澎建龍叫人幫我包裝
      予大腿。」等語（見本院卷第103 頁），可見甲○○於被
      查獲第一時間即已供出本件之貨主為彭建龍甚明，而在該
      份筆錄並未提及被告乙○○及其他共犯，因此被告乙○○
      在本案係扮演何種角色？則有待深入探討。
（三）參之本件依卷附之電話通聯紀錄內容顯示，被告許銘霖與
      陳逸群於95年8 月25日2 時48分許之通話內容對答略以：
      「我在我家附近而已，我原本要問阿祥（指甲○○），但
      打他的電話都沒接。」、「他跟小葉都在我家…他們一大
      早要載小葉那個喔…這樣子，我跟你說，你叫小葉買那個
      …10捲3M（指膠帶）。」，而陳逸群與被告甲○○於95年
      8 月25日14時47分許之通話內容略以：「他走了嗎？」、
      「飛走啦…我過來左營這邊，接他那個啊，我有找那個誰
      ，想說你過來家裡我要跟你講，現在電話不方便講那些嘛
      。」、「電話中不要問那麼多啦，路易（指陳逸群）會跟
      你講啦，我講過了啦，不要重覆。」，陳逸群與被告乙○
      ○於95年8 月28日12時54分許之通話內容對答略以：「那
      個阿祥，我剛才有叫人跟他聯絡，現在就是阿健打電話過
      去，打給他哥哥，他哥哥問什麼事情，阿健跟他哥哥講，
      我們在機場等他，現在他家人就知道他要幹嘛，這是阿祥
      他跟我這樣講的，因為我們已經聯絡到阿祥了，他說他的
      護照被他家人拿去了，所以他今天沒辦法，我有問明天有
      沒有辦法，他說現在沒辦法確定。」、「我跟你講，你現
      在打給他，叫他一萬三拿出來。」、「一萬三拿出來給我
      就對了。」、「你跟他說我要的…拿過來給你們，你跟他
      說我現在要用錢，我不應該幫忙他的…要不然叫他親自打
      給我一萬三，叫他拿出來。」，被告乙○○與陳逸群於95
      年8 月30日9 時23分許之通話內容對答略以：「…晚上7
      點來載我。」、「好，你到了時候打給我。」、「我坐6
      點05分的。」、「差不多多久到？1 小時？」、「沒有，
      7 點半、8 點，差不多要2 小時，那7 點40分到。」、「
      7 點40分在那邊等就對了，國際線的嗎？」、「對。」，
      被告乙○○與ANDY（即EDDIE） 於95年8 月31日23時57分
      許之通話內容對答略以：「東西有要處理了沒啦？」、「
      我現在已經回來了，沒有啦，我在上面的時候，它不是有
      臭味，它沒有臭味，它就不用我處理了，沒有臭味了，讓
      他們處理就好了，沒關係，你聽我講完，再來下星期有同
      學回來一樣這個價錢。」、「東西在那邊我交待好了，現
      在是有人要就對了，是不是，先交一塊是不是。」、「對
      啦。」、「還有人在那邊買啦，急什麼啦老大。」、「現
      在先看有沒有辦法先那個沒，如果沒有，我就要先回人家
      ，先跟人家講，不然不好意思。」、「一百四喔」、「我
      給人家開，對啊，你不是說…」、「OK，但是他還沒看到
      版勒，它有臭味的勒，有安摩尼亞香水味的勒。」、「對
      啊，沒關係啊，就臺中上次下來的那個啊！」、「喔，這
      樣子，不然明天早上10點給你電話，我昨天交代好小胖了
      ，他代替我。」、「那個東西在他那邊喔！」、「阿祥在
      那邊嗎？」、「在我旁邊。」、「他們現在2 人都先住在
      你那邊嗎？」、「對，我就先趕回來，我就不放心，我親
      自給他們裝。」、「他們飯店沒住了嗎？」、「有，對啦
      ，你就放心了嘛，我就先趕回來幫他們裝，幫他們用好嘛
      ！」（見偵卷(一)第97頁至第103 頁），上開對話內容顯示
      ，被告乙○○在被告甲○○出國期間確有透過陳逸群互相
      連繫，其所辯至大陸處理投資生意事宜，顯非事實，但被
      告乙○○確實與甲○○並無直接聯繫之情形，其2 人均係
      透過第三者加以聯絡，因此被告乙○○即使此次前往大陸
      有處理本身投資餐飲生意事宜，然其對於本件之運輸甲基
      安非他命之事亦有參與甚明，否則無須其費心一再密切聯
      絡，在甲○○表示不願前往大陸運毒時，即以甲○○還債
      ，且對於甲○○出入境之事極為關心，由此可知被告乙○
      ○對於甲○○運毒一事確有參與。
（四）據被告乙○○及甲○○所述EDDIE 即是凌家強，而凌家強
      於民國92年間曾因施用毒品，經裁定觀察勒戒，於93年1
      月17日出所，有其前案紀錄表1 份在本院卷第77頁，又凌
      家強之出入境資料，經本院查詢結果，於2004年3 月29日
      出境後未再入境，有該法務部入出境資訊連結作業1 份在
      本院卷第76頁足考，因此是否凌家強是否如被告乙○○及
      甲○○所述，尚持有香港護照，本院則不得而知，且無法
      查出其所持香港護照之真實姓名或護照號碼，本院自無法
      繼續追查其下落。而甲○○於民國94年、95年間出入境各
      有10餘次，有其出入境資料1 份在本院卷第57頁可稽，但
      此僅能證明甲○○出入境頻繁，無法作為有利於被告乙○
      ○之證據。至本院依據被告乙○○之請求，向長榮航空股
      份有限公司調取95年2 月20日BR872 號高雄前往澳門之全
      部搭機旅客資料，經長榮公司檢送相關資料附卷，但本院
      認凌家強縱使與被告乙○○共同搭乘該班機前往澳門，仍
      無法釐清被告乙○○與本案之關係，故該搭機旅客資料並
      無法作為有利於被告乙○○之認定。
（五）本件甲○○被查獲之白色晶體，經法務部調查局鑑定結果
      為甲基安非他命成分，合計淨重359.22公克，包裝總重27
      .32 公克，純度97.09 ％，純質淨重348.77公克，有該局
      95年10月13日調科壹字第09522213250 號鑑定通知書1 份
      在偵卷(一)第106 頁可查，足見甲○○所運輸之物確實是第
      二級毒品甲基安非他命無誤。
（六）綜上所述，足見被告乙○○所辯未參與本件運輸毒品事宜
      等語，顯係卸責之詞，不足採信。本件事證明確，被告乙
      ○○共同運輸、私運第二級毒品甲基安非他命犯行，堪以
      認定。
三、查甲基安非他命係屬毒品危害防制條例第2 條第2 項第2 款
    之第二級毒品，亦屬行政院依據懲治走私條例第2 條第4 項
    所頒訂「懲治走私條例公告管制物品項目及其數額」之公告
    甲項第4 款所列之管制進出口物品，不限其數額，均不得私
    運進出口；又自大陸地區私運物品進入臺灣地區，或自臺灣
    地區私運物品前往大陸地區者，以私運物品進口、出口論，
    適用懲治走私條例之規定處斷，懲治走私條例第12條固定有
    明文，惟因本案被告係由澳門地區運送毒品進入臺灣地區，
    依香港澳門關係條例第35條第2 項、第3 項規定，輸入或攜
    帶進入臺灣地區之香港或澳門物品，以進口論，輸往香港或
    澳門之物品，以出口論，分別依輸入物品、輸出物品有關法
    令之規定辦理，自不再依懲治走私條例第12條以自大陸地區
    私運物品進入臺灣地區之準走私論（最高法院93年第3 次刑
    事庭會議決議參照）。核被告乙○○所為，係犯毒品危害防
    制條例第4 條第2 項之運輸第二級毒品罪及懲治走私條例第
    2 條第1 項之私運管制物品進口罪。被告乙○○與甲○○、
    陳逸群、凌家強、彭建龍等成年男子，就上開走私、運輸甲
    基安非他命犯行，互有犯意聯絡，且推由甲○○負責運輸、
    私運，其5 人均為共同正犯。被告乙○○持有第二級毒品甲
    基安非他命後，復進而運輸，其持有之低度行為應為運輸之
    高度行為所吸收，不另論其持有罪。被告乙○○以1 行為同
    時觸犯上開2 罪名，為想像競合犯，應依刑法第55條規定，
    從較重之毒品危害防制條例第4 條第2 項運輸第二級毒品罪
    論處。
四、原判決就被告乙○○部分，以被告乙○○罪證明確，因予論
    罪科刑，固非無見；惟查：(一)原判決認定本件之共犯有4 人
    ，事實上原原判決認定之4 人外，尚有彭建龍，且彭建龍為
    本件之貨主，因此原判決對於事實之認定尚有違誤。(二)扣押
    之第二級毒品甲基安非他命為何人所有，原判決於事實欄並
    未加以認定、記載，亦有未當。(三)被告乙○○於本案中所扮
    演之角色並非主謀，亦非貨主，卻量處較運輸毒品者較重之
    刑，量刑亦有失衡。(四)扣案之繃帶1 包、泳褲1 條，為何人
    所有？原判決於事實欄並未加以詳細記載，卻僅於理由欄內
    敘明為用以夾帶毒品運輸入境之物，依共犯一體負責原則，
    應依毒品危害防制條例第19條第1 項之規定，宣告沒收，尚
    有未洽。(五)門號0000000000號行動電話1 支，雖為共犯甲○
    ○所有，供連絡運輸毒品事宜所用之物，但SIM 卡，係屬電
    信業者所有供客戶使用，非屬使用者所有，故不予沒收（最
    高法院96年度台上字第1 號判決意旨參照），原判決卻一併
    依毒品危害防制條例第19條第1 項規定，宣告沒收，亦有不
    當。被告乙○○上訴意旨，仍執前詞，否認犯罪，指摘原判
    決該部分不當，雖無理由，然原判決關於被告乙○○部分，
    既有上開可議之處，自屬無可維持，應由本院將關於被告乙
    ○○部分予以撤銷改判。爰審酌被告乙○○為圖私利利用他
    人夾帶甲基安非他命進入國內，且數量非少，嚴重打擊國內
    反毒政策執行成效，及政府對進出口物品管制，且該批毒品
    若流入市面，將嚴重戕害社會治安及國人身心健康，然幸好
    本件運輸之毒品亦經當場查扣，尚未流入市面產生實質危害
    等一切情狀，量處有期徒刑8 年。扣案之甲基安非他命2 包
    （合計淨重359.22公克，包裝總重27.32 公克），為第二級
    毒品，而包裝上開毒品所用之包裝袋，經送法務部調查局鑑
    驗之結果，雖經與毒品分開秤重，惟法務部調查局一般係以
    傾倒之方式，將包裝袋內之甲基安非他命倒出與包裝袋分離
    而稱重，必要時亦會輔以刮杓刮取袋內粉末，然無論依何種
    方式分離，包裝袋內均有極微量之甲基安非他命殘留，業經
    法務部調查局以93年3 月19日調科壹字第09300113060 號函
    釋在案，足認上開空包裝袋個內仍含極微量之甲基安非他命
    殘留而無法析離，亦屬第二級毒品，均應依毒品危害防制條
    例第18條第1 項前段規定，宣告沒收銷燬之，至鑑驗耗損部
    分之毒品業已滅失，無庸為沒收銷毀之諭知。另扣案之繃帶
    1 包、泳褲1 條為用以夾帶毒品運輸入境之物，均為共犯凌
    家強所有，及門號0000000000號行動電話1 支，為共犯甲○
    ○所有，供連絡運輸毒品事宜所用之物，依共犯一體負責原
    則，均應依毒品危害防制條例第19條第1 項之規定，宣告沒
    收。至於扣案之SIM 卡1 張（門號：0000000000號），係屬
    電信業者所有供客戶使用，非屬共犯甲○○所有，爰不予沒
    收（最高法院96年度台上字第1 號判決意旨參照），併此敘
    明。
據上論斷，應依刑事訴訟法第369 條第1 項前段、第364 條、第
299 條第1 項前段、毒品危害防制條例第4 條第2 項、第18條第
1 項前段、第19條第1 項、懲治走私條例第2 條第1 項、第11條
，刑法第11條、第28條、第55條，判決如主文。
本案經檢察官陳建年到庭執行職務。
中　　華　　民　　國　　96　　年　　8 　　月　　17　　日
                  刑事第二庭  審判長法  官  林正雄
                                    法  官  陳啟造
                                    法  官  黃壽燕
以上正本證明與原本無異。
如不服本判決應於收受本判決後10日內向本院提出上訴書狀，其
未敘述上訴理由者，並得於提起上訴後10日內向本院補提理由書
狀（均須按他造當事人之人數附繕本）「切勿逕送上級法院」。
中　　華　　民　　國　　96　　年　　8 　　月　　17　　日
                                    書記官  梁雅華
附錄本判決論罪科刑法條：
毒品危害防制條例第4 條
  製造、運輸、販賣第一級毒品者，處死刑或無期徒刑；處無期
  徒刑者，得併科新臺幣1 千萬元以下罰金。
  製造、運輸、販賣第二級毒品者，處無期徒刑或7 年以上有期
  徒刑，得併科新臺幣7 百萬元以下罰金。
  製造、運輸、販賣第三級毒品者，處5 年以上有期徒刑，得併
  科新臺幣5 百萬元以下罰金。
  製造、運輸、販賣第四級毒品者，處3 年以上10年以下有期徒
  刑，得併科新臺幣3 百萬元以下罰金。
  製造、運輸、販賣專供製造或施用毒品之器具者，處1 年以上7
  年以下有期徒刑，得併科新臺幣1 百萬元以下罰金。
  前五項之未遂犯罰之。
